# 求助陈版主，票据核算的疑问

提问人：liuweisheng 时间：2022-02-28 13:43:32
B为A的全资子公司，A在银行开具银行承兑 1000 万元背书给B，B将承兑贴现给C（不满足终止确认的条件），B公司收到承兑贴现款借：银行存款、财务费用 贷：短期借款。现A公司出具合并报告，关于这个承兑列示，应收票据 1000 万元（单体在B公司记账）， 应付票据 1000 万元（单体在A公司记账），短期借款 1000 万元（单体在B公司记账）。这样列示是否正确，还是应该将应收票据和短期借款对冲，即合并层面视为应收票据终止确认，因为这是同一张票据贷方出现了应付票据 1000 万和短期借款 1000 万两个科目进行同时核算。
陈版您的回复是确认应收票据和短期借款。
合并角度考虑：
借：银行存款 950 万元
借：财务费用 50 万元
借：应收票据 1000 万元
贷：短期借款 1000 万元
贷：什么科目？
谢谢版主解惑
谢谢版主解惑。

回答人：chenyiwei
将应收票据和短期借款对冲，合并报表中只反映对外承担的应付票据 1000 万元。

提问人：liuweisheng 时间：2022-03-12 19:09:16
A为B母公司， 2020 年A在银行开具银行承兑 1000 万元背书给B，B将此票据进行贴现，贴现费 50 万元（ 20 年分摊 10 万元， 21 年分摊 40 万元），收到 950 万元银行存款。票据 21 年到期。
A公司出具合并报告，在合并角度的会计处理：
20 年：
借：银行存款 950 万元
借：财务费用 10 万元
借：短期借款-利息调整 40 万元
贷：短期借款-本金 1000 万元
21 年：
借：财务费用 40 万元
贷：短期借款-利息调整 40 万元
借：短期借款-本金 1000 万元
贷：银行存款 1000 万元
这样处理是否正确，谢谢版主解惑。

回答人：chenyiwei
基本可以这样理解。